最高法院刑事判決                              八十八年度台上字第二○九三號
    上訴人  甲○○
右上訴人因偽造文書等罪案件，不服台灣高等法院台南分院中華民國八十七年七月十
四日第二審判決（八十七年度上訴字第九四六號，起訴案號：台灣台南地方法院檢察
署八十五年度偵續一字第五號、八十六年度偵字第二八七七號），提起上訴，本院判
決如左：
    主  文
上訴駁回。
    理  由
一偽造文書部分：
按刑事訴訟法第三百七十七條規定，上訴於第三審法院，非以判決違背法令為理由，
不得為之。是提起第三審上訴，應以原判決違背法令為理由，係屬法定要件。如果上
訴理由狀並未依據卷內訴訟資料，具體指摘原判決不適用何種法則或如何適用不當，
或所指摘原判決違法情事，顯與法律規定得為第三審上訴理由之違法情形，不相適合
時，均應認其上訴為違背法律上之程式，予以駁回。本件原判決綜合調查證據之結果
，認上訴人甲○○連續犯有刑法第二百十六條第二百十條行使偽造私文書，足以生損
害於（公眾及）他人罪之事實，因認第一審判決就此部分論上訴人以上開罪名，處有
期徒刑肆月，偽造民國八十四九月八日告訴人陳林惠蘭撤回告訴狀之「陳林惠蘭」署
押貳枚沒收，為無不合，予以維持，駁回上訴人在第二審之上訴，已詳認定犯罪事
實之依據及憑以認定之理由，並對上訴人否認犯罪之辯詞，如何不足採信，均已依據
卷內資料予以指駁及說明，從形式上觀察，原判決並無違背法令情形。上訴意旨謂：
依告訴人陳林惠蘭八十四年十二月二十七日補充再議理由狀所附「甲○○立具之證明
書」，證人陳柏洲於第一審法院之供證，及陳林惠蘭於第一審法院之陳述，均足以證
明陳林惠蘭已同意撤回通姦部分之告訴，顯見上訴人確無偽造私文書故意等語，係就
原判決已詳為論斷與說明之事項，再為事實上之爭執，殊非適法之第三審上訴理由。
又陳林惠蘭於原審法院翻異前詞，改稱同意撤銷對上訴人部分通姦之告訴云云，不足
為有利上訴人之認定，另證人陳柏洲之證言，得採為不利上訴人之證據，及上訴人委
有偽造撤回告訴狀之故意，原判決理由三已詳述其調查審認之結果，難謂有調查未盡
及理由不備之違法。此外，上訴人徒憑己意，對原審職權之適法行使及原判決理由已
詳為論斷之事項，任意爭辯，顯與法定上訴第三審之形式要件不符，其上訴違背法律
上之程式，應予駁回
二連續通姦部分：
按刑事訴訟法第三百七十六條所列各罪之案件，經第二審判決者，不得上訴於第三審
法院，觀諸該法條之規定自明。上訴人甲○○被訴連續通姦部分，原判決係維持第一
審依刑法第五十六條第二百三十九條前段論處罪刑之判決，查該罪名係屬刑事訴訟法
第三百七十六條第一款之案件，既經第二審判決，自不得上訴於第三審法院，上訴人
竟就此部分復提起上訴，顯為法所不許，亦應予駁回。
據上論結，應依刑事訴訟法第三百九十五條前段，判決如主文。
中      華      民      國    八十八    年      四      月    二十二    日
                              最高法院刑事第七庭
                                  審判長法官  謝  家  鶴
                                        法官  洪  文  章
                                        法官  花  滿  堂
                                        法官  陳  世  淙
                                        法官  洪  佳  濱
      右正本證明與原本無異
                                              書  記  官
中      華      民      國    八十八    年      四      月      三十    日
